臺灣高等法院刑事判決　　　　　　　　95年度上易字第2549號
上　訴　人　臺灣板橋地方法院檢察署檢察官
被　　　告　甲○○
上列上訴人因傷害案件，不服臺灣板橋地方法院95年度易字第11
63號，中華民國95年10月11日第一審判決（起訴案號：臺灣板橋
地方法院檢察署95年度偵字第6208號），提起上訴，本院判決如
下：
    主  文
原判決撤銷。
甲○○共同傷害人之身體，處有期徒刑伍月，如易科罰金，以銀
元參佰元即新臺幣玖佰元折算壹日。
    事  實
一、甲○○於民國（下同）94年9月29日受不詳真實姓名年籍成
    年男子之請託教唆，應允以新臺幣三千元之代價毆打乙○○
    ，而與綽號「小胖」等三名真實姓名年籍不詳之成年男子，
    共同基於傷害他人身體之犯意聯絡，先由甲○○向不知情之
    雇主呂建明借得車牌號碼W6-2218號自小客車，再由甲○○
    於同日19時30分許，駕駛上開車輛搭載其餘三人，前往臺北
    縣新莊市○○路98號之「安諾婦產科醫院」；到達後，旋由
    甲○○與其中二名不詳真實姓名年籍成年男子下車入內，覓
    得該院醫師乙○○，隨即共同以徒手毆打乙○○，致使乙○
    ○受有頭部外傷、右上肢瘀傷5x3公分及後右肩瘀傷1x1公分
    之傷害。
二、案經乙○○訴由臺北縣政府警察局新莊分局報請臺灣板橋地
    方法院檢察署檢察官偵查起訴。
    理  由
一、證據能力部分：
  (一)按被告以外之人於審判外之陳述雖不符刑事訴訟法第159 條
    之1至之4等四條之規定，而經當事人於審判程序同意作為證
    據，法院審酌該言詞陳述或書面陳述作成時之情況，認為適
    當者，亦得為證據；當事人、代理人或辯護人於法院調查證
    據時，知有刑事訴訟法第159條第1項不得為證據之情形，而
    未於言詞辯論終結前聲明異議者，視為有前項之同意，同法
    第159條之5定有明文。
  (二)查，證人呂建明、乙○○、許芳銘分別於警詢及檢察官偵查
    中所為之證述，雖均係被告甲○○以外之人於審判外之陳述
    ；告訴人所提出臺北醫院94年 9月30日開立之診斷證明書，
    雖屬被告以外之人於審判外之書面陳述，然經本院當庭提示
    該等證言、證物，被告、檢察官均已表示「沒意見」，而未
    經當事人於言詞辯論終結前聲明異議，是該等證言、證物，
    依刑事訴訟法第159條之5第2項規定，應具有證據能力。
二、訊據被告甲○○在本院審理中對於上揭事實已坦承不諱；核
    與證人即告訴人乙○○在原審具結指述之情節，及證人呂建
    明、許芳銘分別於警詢、檢察官偵查及原法院審理中證述之
    情節相符，並有臺北醫院94年9月30日開立之診斷證明書一
    紙附卷可稽（見偵查卷第18頁）。被告之自白核與事實相符
    ，應屬可信。本案事證明確，被告傷害犯行堪以認定。
三、論罪科刑：
  (一)核被告所為，係犯刑法第277條第1項之傷害罪。
  (二)被告行為後，於94年1月7日修正公布並於95年7月1日施行之
    新刑法第33條第5款規定：「主刑之種類如下：五罰金：新
    臺幣1,000元以上，以百元計算之」。刑法施行法第1條之1
    規定：「中華民國94年1月7日刑法修正施行後，刑法分則編
    所定罰金之貨幣單位為新臺幣。94年1月7日刑法修正時，刑
    法分則編未修正之條文定有罰金者，自94年1月7日刑法修正
    施行後，就其所定數額提高為三十倍。但72年6月26日至94
    年1月7日新增或修正之條文，就其所定數額提高為三倍。」
    。經比較修正前、後關於科處罰金刑之最低刑度規定，自應
    以被告行為時之修正前法律較有利於被告，依新修正刑法第
    2條第1項前段之規定，自應適用行為時之修正前刑法第33條
    第5款規定，以為論罪之依據。
  (三)被告與綽號「小胖」等三名真實姓名年籍不詳之成年男子間
    ，互有犯意聯絡及行為分擔，均為共同正犯。又被告行為時
    刑法第28條原規定：「二人以上共同實施犯罪之行為者，皆
    為正犯」；修正後新刑法第28條雖改規定：「二人以上共同
    實行犯罪之行為者，皆為正犯」；然僅為純文字之修正，不
    生新舊法比較之問題，應逕適用裁判時法（最高法院95年第
    21次刑事庭會議決議參照）。
  (四)被告行為後，刑法第41條第1項前段有關易科罰金折算標準
    之規定修正為：「犯最重本刑為五年以下有期徒刑以下之刑
    之罪，而受六個月以下有期徒刑或拘役之宣告者，得以新臺
    幣一千元、二千元或三千元折算一日，易科罰金。」，而修
    正前同條項就易科罰金之折算標準係規定：「得以一元以上
    三元以下折算一日，易科罰金」，再依修正前罰金罰鍰提高
    標準條例第2條（現已刪除）之規定，就其原定數額提高為
    一百倍折算一日，即係以銀元一百元、二百元、三百元折算
    一日，折算為新臺幣幣值後，則為以新臺幣三百元、六百元
    、九百元折算一日。是比較修正前後之易科罰金折算標準，
    自以行為時即修正前之規定，較有利於被告。
四、原審據以論罪科刑，固非無見。惟查，被告與告訴人原無宿
    怨，僅因貪圖新臺幣三千元之代價，即甘願受真實姓名年籍
    不詳之成年男子請託毆打告訴人，對社會治安危害甚鉅；原
    審僅判處有期徒刑四月，自嫌輕縱。公訴人之上訴意旨執以
    指摘原審量刑過輕，為有理由，應由本院將原判決撤銷改判
    。爰審酌被告犯罪之動機僅係受朋友請託，即與同夥共同毆
    傷被害人，惡性非輕，對社會治安危害甚大，並致被害人受
    有前揭傷害，及犯後在本院審理中已坦承認錯之態度等一切
    情狀，量處如主文所示之刑，並諭知如易科罰金之折算標準
    。
據上論斷，應依刑事訴訟法第369條第1項前段、第364條、第299
條第1項前段，刑法第2條第1項、第28條、第277條第1項，修正
前刑法第33條第5款、第41條第1項，刑法施行法第1條之1，罰金
罰鍰提高標準條例第2條（修正前），現行法規所定貨幣單位折
算新臺幣條例第2條，判決如主文。
本案經檢察官田炳麟到庭執行職務。
中　　華　　民　　國　　96　　年　　1 　　月　　25　　日
　　　　　　　　　刑事第十庭    審判長法　官 劉景星
　　　　　　　　　　　　　　　　　　  法　官 陳志洋
　　　　　　　　　　　　　　　　　　  法　官 陳博志
以上正本證明與原本無異。
不得上訴。
                                      書記官 陳嘉文
中　　華　　民　　國　　96　　年　　1 　　月　　30　　日
附錄：本案論罪科刑法條全文
中華民國刑法第277 條第1 項：
傷害人之身體或健康者，處三年以下有期徒刑、拘役或一千元以
下罰金。
